臺灣高等法院刑事判決
110年度上易字第1295號
上  訴  人  
即  被  告  陳居弘



上列上訴人即被告因竊盜案件，不服臺灣新北地方法院109年度
審易字第2869號，中華民國110年2月24日第一審判決（起訴案號
：臺灣新北地方檢察署109年度偵字第8387號），提起上訴，本
院判決如下：
    主  文
上訴駁回。
    理  由
一、按不服地方法院之第一審判決而上訴者，應向管轄第二審之
    高等法院為之，須提出上訴書狀，並應敘述具體理由，刑事
    訴訟法第350條第1項、第361條第1項、第2項分別定有明文
    ，此為上訴必備之程式；倘所提上訴理由非屬具體理由者，
    為上訴不合法律上之程式，且由同法第361條之立法理由第3
    項：「上訴理由是否具體，係屬第二審法院審查範圍，不在
    命補正之列。」等語可知，上訴書狀雖記載理由，但並未具
    體敘述時，則無須再命補正（最高法院97年度台上字第3889
    號判決意旨參照），第二審法院應依刑事訴訟法第362條前
    段、第367條前段之規定以判決駁回之。而所稱「具體理由
    」，並不以其書狀應引用卷內訴訟資料，具體指摘原審判決
    不當或違法之事實，亦不以於以新事實或新證據為上訴理由
    時，應具體記載足以影響判決結果之情形為必要。但上訴之
    目的，既在請求第二審法院撤銷或變更第一審之判決，所稱
    「具體」，當係抽象、空泛之反面，若僅泛言原判決認事用
    法不當、採證違法或判決不公、量刑過重等空詞，而無實際
    論述內容，即無具體可言。從而，上開法條規定上訴應敘述
    具體理由，係指須就不服判決之理由為具體之敘述，而非空
    泛之指摘而言（最高法院106年度第8次刑事庭會議決議意旨
    參照）。準此，上訴人之上訴書狀縱有敘述上訴理由，倘僅
    是徒托空言或漫事指摘，未舉出該案相關之具體事由者，即
    與未敘述具體理由無異，所為上訴即非適法。
二、本件上訴人即被告陳居弘不服原判決，提起上訴，上訴意旨
    略以：被告觸犯本件竊盜犯行後，深感後悔與自責，故在偵
    審期間均坦承犯行，且配合調查，更積極誠心與被害人調解
    ，惟臺灣新北地方法院仍判處有期徒刑1年4月，實有過重之
    處，為此上訴，請求給予被告改過自新的機會云云。
三、經查：
　　原審認定上訴人即被告陳居弘就原判決犯罪事實欄所為係犯
    刑法第321條第1項第1、2、3、4款之結夥三人以上攜帶兇器
    毀越門窗侵入住宅竊盜罪（3罪），並說明其與共同被告李
    佳珉、江文宗間，就上開3罪所示之犯行，有犯意聯絡及行
    為分擔，應論以共同正犯，且其所犯上開3 罪間，係犯意各
    別，行為互殊，應予分論併罰，而被告雖於5年內故意再犯
    本件有期徒刑以上之罪，為累犯，經裁量前科情形後，認被
    告無加重其刑之必要，且以行為人責任為基礎，審酌被告正
    值中壯年，不思以正當途徑獲取所需，反恣意破壞門鎖侵入
    告訴人等住處內竊取財物，不僅使告訴人等平白蒙受損失，
    對於社會治安之危害甚鉅，更嚴重造成告訴人身心上對於居
    住安全之憂慮，所為應予非難，但念其犯後均能坦承犯行，
    尚有悔意，且被告已與告訴人等成立調解，並兼衡被告之犯
    罪動機、目的、手段、竊得物品之價值，及被告自述國中畢
    業之智識程度、未婚、入監前從事廚師工作、家中無人需仰
    賴其照顧等一切情狀，分別量處有期徒刑7月（2罪）、9月
    （1罪），並定其應執行刑為有期徒刑1年4月，均已詳敘所
    憑證據、認定理由及量刑依據。從形式上觀察，原判決並無
    認定事實錯誤、量刑瑕疵或違背法令之情形。又關於刑之量
    定，係實體法上賦予法院得為自由裁量之事項，倘其量刑已
    以行為人之行為罪責為基礎，並斟酌刑法第57條各款所列情
    狀等，在法定刑度內，酌量科刑，如無偏執一端，致明顯失
    出失入情形，上級審法院即不得單就量刑部分遽指為不當或
    違法。至上訴意旨雖稱其後犯坦承犯行並與被害人達成和解
    ，其深感悔意，原審量刑過重云云。惟查：被告上開所犯刑
    法第321條第1項第1、2、3、4款之結夥三人以上攜帶兇器毀
    越門窗侵入住宅竊盜罪（共3罪），法定刑為6月以上5年以
    下有期徒刑，原審分別量處有期徒刑7月（2罪）、9月（1罪
    ），並定應執行刑有期徒刑1年4月，已屬低度量刑，並於定
    應執行刑時予適量之酌減，且原審審酌被告不思以正當途徑
    獲取所需，所為損及他人財產法益，亦危害社會治安與居家
    安全感，實有不該，兼衡其犯後均能坦承犯行，尚有悔意等
    一切情狀，再審酌被告之犯罪動機、目的、手段、竊得物品
    之價值、智識程度及已與告訴人等成立調解等節綜合酌定，
    方能維持刑罰有效性及公平性，已如上述，經核並無違法或
    不當之處。被告上訴未具體指摘原判決有何違法或不當，構
    成應予撤銷之理由，亦未表明原判決之量刑有何輕重失衡、
    濫用裁量權或不適用法則之情形，構成應予撤銷之具體理由
    ，已難謂提出合於刑事訴訟法第361條第1項規定之具體理由
    。
四、綜上，本件上訴未依法記載上訴之「具體理由」，其上訴顯
    屬違背法律上之程式，爰不經言詞辯論，逕予駁回。
據上論斷，應依刑事訴訟法第367 條前段、第372 條，判決如主
文。
中　　華　　民　　國　　110 　年　　7 　　月　　13　　日
　　　　　　      刑事第七庭  審判長法　官  孫惠琳
　　　　　　　　　　　　　　　　　  法　官  王惟琪
　　　　　　　　　　　　　　　　　  法　官  連雅婷
以上正本證明與原本無異。
不得上訴。
                                    書記官  潘文賢
中　　華　　民　　國　　110 　年　　7 　　月　　14　　日